【裁判字號】    99,台上,5285
【裁判日期】    990820
【裁判案由】    違反毒品危害防制條例
【裁判全文】
最高法院刑事判決            九十九年度台上字第五二八五號
上  訴  人  甲○○
上列上訴人因違反毒品危害防制條例案件，不服台灣高等法院台
中分院中華民國九十九年五月二十七日第二審判決（九十九年度
上訴字第一０一二號，起訴案號：台灣台中地方法院檢察署九十
八年度毒偵字第四二六九號），提起上訴，本院判決如下：
    主  文
上訴駁回。
    理  由
按刑事訴訟法第三百七十七條規定，上訴於第三審法院，非以判
決違背法令為理由，不得為之。是提起第三審上訴，應以原判決
違背法令為理由，係屬法定要件。如果上訴理由書狀並未依據卷
內訴訟資料，具體指摘原判決不適用何種法則或如何適用不當，
或所指摘原判決違法情事，顯與法律規定得為第三審上訴理由之
違法情形，不相適合時，均應認其上訴為違背法律上之程式，予
以駁回。本件原判決認上訴人甲○○不服第一審關於論其施用第
一級毒品，累犯罪，處有期徒刑柒月，及為相關從刑諭知部分之
判決，提起之第二審上訴未敘述具體理由，不合法律上之程式，
駁回上訴人在第二審之該部分上訴。係以：依刑事訴訟法第三百
六十一條第二項、第三百六十七條前段規定，不服第一審判決而
上訴者，須提出上訴書狀，並應敘述具體理由，此為上訴必備之
程式；倘已敘述上訴理由，而所提非屬具體理由者，第二審法院
應以上訴不合法律上之程式，判決駁回。本件上訴人之第二審上
訴書狀泛稱：上訴人確實有吸食安非他命，但是驗尿報告卻指其
尿液中含有兩種毒品成分，令人無法接受，上訴人並未吸食第一
級毒品海洛因，請詳查，還上訴人清白等語。惟按第一審判決認
定上訴人有該部分犯罪所憑之證據，已經詳細調查審酌，經核並
無違背證據法則及論理法則。就量刑方面，亦已審酌上訴人之素
行、犯罪一切情狀及其犯罪後態度，而量處其刑，經核亦屬妥適
，並無過重或過輕之情形。上訴人所執上訴理由，純屬單就第一
審判決採證認事職權之適法行使，以空泛之詞漫為爭執，顯未具
體指摘該判決於認定事實、適用法律或量刑等有何不當或違法之
處。揆諸首揭說明，其上訴不合法律上之程式。因而駁回其在第
二審之上訴，並不經言詞辯論為之。從形式上觀察，原判決並無
違背法令情形存在。上訴意旨略稱：上訴人在犯罪發覺前，即坦
承犯行，請論以自首云云。惟就原判決認其提起第二審上訴未敘
述具體理由致違背法律上程式之明白論斷，究竟如何違背法令，
並無一語敘及，且上訴人於警詢及偵查時僅供認有施用第二級毒
品安非他命之犯行，並未於犯罪發覺前，自白有施用第一級毒品
海洛因之情事，其空言主張係自首云云，難謂符合首揭法定第三
審上訴之要件。其上訴違背法律上之程式，應予駁回。
據上論結，應依刑事訴訟法第三百九十五條前段，判決如主文。
中    華    民    國  九十九  年    八    月   二十   日
                      最高法院刑事第三庭
                          審判長法官  林  增  福
                                法官  張  清  埤
                                法官  陳  世  雄
                                法官  何  菁  莪
                                法官  黃  梅  月
本件正本證明與原本無異
                                      書  記  官
中    華    民    國  九十九  年    八    月  二十六  日
                                                      Ｑ

司法院資訊處製作；財團法人民間司法改革基金會備份。
